---
title: Generazione di modelli per predire l’interesse dei clienti per l’acquisto di
  una polizza
author: "Francesco Gozzoli"
date: "29/10/2021"
output: pdf_document
---
```{r setup, echo=F}
knitr::opts_knit$set(root.dir = paste0("C:/Users/", Sys.getenv("USERNAME"),"/PycharmProjects/insurance.csv"))
```

## INTRODUZIONE
Il dataset contiene informazioni sull’interesse di clienti di una compagnia di
assicurazioni per l’acquisto di polizze auto.
Inizialmente le colonne che compongono il dataset si trovano nella situazione mostrata dalla funzione`summary`.
```{r introduzione}
insurance <- read.csv("insurance.csv")
summary(insurance)
```
Per poter essere utilizzate efficientemente, alcune colonne hanno bisogno di essere manipolate. In particolare:

* La colonna `Gender`, viene trasformata nella colonna `Male`, che ammette valori binari `0` e `1` dove `1` rappresenta il sesso maschile e `0` quello femminile.
```{r gender->male, indent = "  "}
insurance[which(insurance$Gender == "Male"),]$Gender = 1
insurance[which(insurance$Gender == "Female"),]$Gender = 1
colnames(insurance)[2] = "Male"
```
* La colonna `Vehicle_Age` viene convertita da categorica ordinata a numerica. I valori utilizzati sono:
  + -1 per le auto immatricolate da meno di un anno.
  + 0 per le auto immatricolate tra gli 1 e i 2 anni precedenti.
  + 1 per le auto immatricolate da più di 2 anni.
```{r Vehicle_Age categorical->numeric, indent = "  "}
insurance[which(insurance$Vehicle_Age == "< 1 Year"),]$Vehicle_Age <- -1
insurance[which(insurance$Vehicle_Age == "1-2 Year"),]$Vehicle_Age <- 0
insurance[which(insurance$Vehicle_Age == "> 2 Years"),]$Vehicle_Age <- 1
```